【裁判字號】    97,訴,4373
【裁判日期】    971113
【裁判案由】    毒品危害防制條例
【裁判全文】
臺灣板橋地方法院刑事判決              97年度訴字第4373號
公  訴  人  臺灣板橋地方法院檢察署檢察官
被      告  甲○○
上列被告因違反毒品危害防制條例案件，經檢察官提起公訴（97
年度毒偵字第7108號），本院依簡式審判程序，判決如下：
    主  文
甲○○施用第一級毒品，累犯，處有期徒刑捌月。
扣案之注射針筒壹支沒收。
    事  實
一、甲○○：(一)於民國88年間，因施用毒品案件，經本院以88年
    度毒聲字第5490號裁定送觀察、勒戒後，認有繼續施用毒品
    傾向，經本院以88年度毒聲字第5963號裁定令入戒治處所施
    以強制戒治，復經本院以89年度毒聲字第976 號裁定停止戒
    治，而於89年2 月16日停止戒治，所餘期間交付保護管束，
    於89年9 月27日保護管束期滿，強制戒治執行完畢，經臺灣
    板橋地方法院檢察署檢察官以89年度戒毒偵字第723 號不起
    訴處分確定；(二)於92年間，因竊盜案件，經本院以92年度易
    字第2173號判決判處有期徒刑10月確定，送監執行於93年4
    月9 日縮刑期滿執行完畢；(三)於95年間，因施用毒品案件，
    經本院以95年度毒聲字第527 號裁定送觀察、勒戒後，認有
    繼續施用毒品傾向，復經本院以95年度毒聲字第1173號裁定
    令入戒治處所施以強制戒治，於96年6 月15日執行完畢釋放
    出所，經臺灣板橋地方法院檢察署檢察官以96年度戒毒偵字
    第296 號為不起訴處分確定；(四)於97年間，因竊盜案件，經
    本院以97年度簡字第5160號判決判處有期徒刑5 月確定（尚
    未執行）。詎其猶不知悔改，於上揭(三)所示之強制戒治執行
    完畢釋放後5 年內，復基於施用第一級毒品海洛因之犯意，
    於97年8 月18日18時許，在其位於臺北縣新莊市○○路528
    巷2 號2 樓之住處，將第一級毒品海洛因以清水混合稀釋後
    ，以針筒注射之方式，施用第一級毒品海洛因1 次；嗣於翌
    日（即97年8 月19日）零時18分許，在上址為警查獲，並扣
    得其所有而供其施用第一級毒品所用之注射針筒1 支，且經
    採集其尿液送驗，始悉上情。
二、案經臺北縣政府警察局新莊分局報請臺灣板橋地方法院檢察
    署檢察官偵查起訴。
 理  由
一、本案被告甲○○所犯係死刑、無期徒刑、最輕本刑為3 年以
    上有期徒刑或高等法院管轄第一審案件以外之罪，其於準備
    程序中就被訴事實為有罪之陳述，經本院告知簡式審判程序
    之旨，並聽取公訴人、被告之意見後，經合議庭裁定由受命
    法官獨任進行簡式審判程序，合先敘明。
二、上揭犯罪事實，業據被告於警詢、偵查及本院審理時坦承不
    諱，且被告為警查獲後所排放之尿液，經採樣送請臺灣尖端
    先進生技醫藥股份有限公司先以EIA 酵素免疫分析法初步檢
    驗，再以GC/MS 氣相層析質譜儀法確認檢驗，均呈鴉片類陽
    性反應之情，有該公司97年9 月90日濫用藥物檢驗報告1 紙
    在卷足參（見偵查卷第36頁），此外，並有查獲照片3 幀（
    見偵查卷第19、20頁）及被告所有而供其施用第一級毒品所
    用之注射針筒1 支扣案可資佐證，足認被告自白與事實相符
    ，堪以採信。再被告有如事實一之(三)所示之強制戒治執行完
    畢之情，有臺灣高等法院被告前案紀錄表在卷可佐，顯見其
    係於上開強制戒治執行完畢釋放後，5 年內再犯施用第一級
    毒品之罪甚明。本案事證明確，被告犯行堪以認定，應依法
    論科。
三、查海洛因係毒品危害防制條例第2 條第2 項第1 款所稱之第
    一級毒品。核被告施用第一級毒品海洛因之行為，係犯同條
    例第10條第1 項之施用第一級毒品罪。其施用第一級毒品前
    後，持有第一級毒品之低度行為，為施用之高度行為所吸收
    ，不另論罪。被告有如事實一之(二)所示之犯罪科刑及執行情
    形，有臺灣高等法院被告前案紀錄表在卷可稽，其於上開有
    期徒刑執行完畢後5 年內，故意再犯本案有期徒刑以上之罪
    ，為累犯，應依刑法第47條第1 項之規定，加重其刑。爰審
    酌被告前因施用毒品，獲得不起訴處分之寬典，仍無法戒絕
    毒癮，再次漠視法令禁制而犯本罪，惟其施用毒品所生危害
    ，實以自戕身心健康為主，對於他人生命、身體、財產等法
    益，尚無明顯而重大之實害，兼衡其犯罪後坦承犯罪，已知
    悔悟等一切情狀，量處如主文所示之刑，以示懲儆。
四、扣案之注射針筒1 支，係被告所有而供其施用第一級毒品所
    用之物，業據被告於警詢時供明在卷，併依刑法第38條第1
    項第2 款之規定，宣告沒收。
五、又中華民國96年罪犯減刑條例雖於96年7 月4 日制定公布，
    並自同年月16日施行，然本案被告之犯罪日期為97年8 月18
    日，係在該條例第2 條所規定之96年4 月24日以後，是本案
    核與減刑之要件不符，自不得減刑，末此指明。
據上論斷，應依刑事訴訟法273 條之1 第1 項、第299 條第1 項
前段，毒品危害防制條例第10條第1 項，刑法第11條前段、第47
條第1 項、第38條第1 項第2 款，判決如主文。
本案經檢察官郭季青到庭執行職務。
中    華    民    國    97    年    11    月    13    日
                  刑事第十七庭  法  官  鄧雅心
以上正本證明與原本無異。
如不服本判決應於送達後10日內向本院提出上訴狀。
                                書記官  王小芬
中    華    民    國    97    年    11    月    13    日
附錄本案論罪科刑法條
毒品危害防制條例第十條
施用第一級毒品者，處六月以上五年以下有期徒刑。
施用第二級毒品者，處三年以下有期徒刑。


司法院資訊處製作；財團法人民間司法改革基金會備份。
